【裁判字號】    97,交抗,1811
【裁判日期】    971031
【裁判案由】    違反道路交通管理處罰條例
【裁判全文】
臺灣高等法院刑事裁定                97年度交抗字第1811號
抗  告  人
即  異議人  甲○○原名吳劍鵬.
上列抗告人因違反道路交通管理處罰條例案件，不服臺灣士林地
方法院中華民國97年9月30日裁定（97年度交聲字第173號），提
起抗告，本院裁定如下：
    主  文
抗告駁回。
    理  由
一、原裁定略以：
  (一)異議人即受處分人甲○○（原名吳劍鵬）於民國（下同）96
    年10月11日13時36分許，駕駛車牌號碼0176-H F號自用小客
    車，行經國道1 號高速公路南下19公里處時，因使用手持式
    行動電話進行通話違規，經員警攔停稽查並當場掣單舉發，
    由原處分機關依道路交通管理處罰條例第31條之1第1項規定
    裁處罰鍰新台幣（下同）3,000元。
  (二)異議人於前揭時、地駕駛自小客車，手握持行動電話通話，
    經執勤巡邏員警查覺異議人佔用內側車道，且車速異於常態
    ，進而發現異議人左手手持行動電話置於左耳處，並進行撥
    接，始將該車攔停稽查，並當場掣單舉發等情，業經證人即
    舉發員警周育民於原審結證在卷（見原審卷第24、25頁），
    復有內政部警政署國道公路警察局舉發違反道路交通管理事
    件通知單影本1 紙在卷可稽，核諸證人周育民與異議人素不
    相識，亦無仇怨，又係依法執行勤務之公務員，殊無設詞誣
    陷致己身觸偽證重罪之必要，且異議人駕駛車輛行駛於高速
    公路，因車速異於常態，手持行動電話進行撥接，證人應無
    誤認之可能，況異議人亦自承當時確有攜帶行動電話，是異
    議人否認當時有使用行動電話云云，顯係事後卸責之詞，不
    足採信。又以異議人雖聲請調閱其0000000000號行動電話門
    號之通聯紀錄乙節，然因本件事證已明，無調查上開證據之
    必要，且尚無證據足以證明異議人當天係持0000000000號門
    號之行動電話，縱令0000000000號行動電話通聯紀錄顯示異
    議人未於96年10月11日13時36分使用行動電話，亦難執為異
    議人有利之認定，而敘明未予調閱行動電話通聯紀錄之必要
    ，認異議人違規行為堪以認定。並認原處分機關以異議人於
    行駛道路時使用手持式行動電話通話，而依道路交通管理處
    罰條例第31條之1第1 項之規定，裁處異議人3,000元之罰鍰
    ，核無不當，異議人之聲明異議，洵無理由，而駁回聲明異
    議。
二、本件抗告意旨略以：其駕車行駛於高速公路南下19公里處時
    並未使用行動電話進行通話，不能單以攜帶行動電話者即為
    使用行動電話之現行犯云云。
三、本院查：
  (一)按汽車駕駛人於行駛道路時，使用手持式行動電話進行撥接
    或通話者，處新臺幣三千元罰鍰，道路交通管理處罰條例第
    31條之1第1項定有明文。又手持式行動電話指須以手握持而
    進行撥接或通話之行動電話；撥接或通話指有撥號、接聽、
    通話或數據通訊等使用狀態，汽車駕駛人行駛道路禁止使用
    手持式行動電話實施及宣導辦法第2條第2、3 款亦分別定有
    明文。蓋駕駛汽車本應隨時注意車前狀況，保持汽車兩側與
    他車之安全間隔，防範危險之發生，裨能安全駕駛平安抵達
    目的地，茍於駕車期間使用行動電話，或攜持行動電話進行
    撥接或通話之動作，必影響駕車之注意程度，是上開規定，
    非必以須有使用完成通話始構成違規行為。
  (二)本件異議人於駕駛汽車時使用行動電話之情，業據證人即舉
    發員警周育民於原審結證在卷，已如上述，而異議人亦不否
    認當時有帶手機（0000000000）（見原審卷第26頁），益證
    證人所言非虛，至堪認定異議人有上開違規事實，是原審以
    異議人之聲明異議為無理由，而駁回其生明異議，並無不合
    。本件異議人抗告意旨，仍執陳詞否認違規事實，非有理由
    ，本件抗告，為無理由，應予駁回。
四、據上論結，應依刑事訴訟法第412條，裁定如主文。
中    華    民    國    97    年    10    月    31    日
                  刑事第十庭    審判長法  官 楊炳禎
                                      法  官 陳博志
                                      法  官 李春地
以上正本證明與原本無異。
不得再抗告。
                                      書記官 蘇秋
中    華    民    國    97    年    11    月    3     日


司法院資訊處製作；財團法人民間司法改革基金會備份。
